# 请教陈版等各位大神，权益法核算的问题

提问人：跑调的青春__墨荭 时间：2020-03-11 08:05:21
业务中遇到一个公司A，作为集团的二级公司持有同一集团内另一单位B公司40%的股权，A公司按照权益法对B公司进行核算。现B公司又无偿取得了集团另一单位C公司100%的股权，B公司参照同一控制企业合并对比较期间的报表进行重述，因而净资产发生了变化（资本公积、未分配利润发生了变化）。
准则的规定是“投资方对于被投资单位除净损益、其他综合收益和利润分配以外所有者权益的其他变动，应当调整长期股权投资的账面价值并计入所有者权益。”
我的问题是A公司如何对B公司的而股权进行权益法核算，如何反映B公司净资产的变化，是否也需要追溯期初？
即B公司权益结构的变化如何影响A公司的权益法核算？
希望各位大神赐教。

回答人：chenyiwei
在B公司权益变动前后，A公司计算其在B公司的净资产中所享有权益的变动额，即【B公司增资后净资产增资后A占B的持股比例-B公司增资前净资产增资前A占B的持股比例】。其中B公司增资后净资产=B公司增资前净资产+引入新股东增资额。将这部分差额计入“资本公积——其他资本公积”。
上述调整在A的报表中无需追溯调整。